Minutes et répertoires du notaire Pierre CHEVALIER, 13 février 1499 - 5 avril 1509 (étude VIII)
Archives nationales
- Minutes de Pierre CHEVALIER, 13 février 1499 - 5 avril 1509; MC/ET/VIII/7 - MC/ET/VIII/27
  - Minutes. 1505, 26 mars - 1506, 21 avril, 26 mars 1505 - 21 avril 1506; MC/ET/VIII/9
    - ROUVRAY (Antoine de), dit de Saint-Simon, seigneur de Gremesnil-lès-Beauvais.- Contrat de mariage concernant.., 2 juillet 1505; MC/ET/VIII/9
      contrat de mariage; Rouvray, Antoine de
    - BLARRU (Guillaume de), défunt receveur des aides et tailles en la ville de Beauvais Contrat de mariage de sa veuve, 2 juillet 1505; MC/ET/VIII/9
      contrat de mariage; Blarru, Guillaume de
    - Notoriété au sujet de droits seigneuriaux concernant Guillaume SCEVELLE, âgé de 46 ans, et foi et hommage de Villemenon par ledit SCEVELLE., 2 juillet 1505; MC/ET/VIII/9
      notoriété; déclaration féodale; Servon (Seine-et-Marne); Scevelle, Guillaume
    - Notoriété au sujet de droits seigneuriaux et foi et hommage de la terre de Villemenon concernant Jehan HERVET, clerc, âgé de 22 ans., 2 juillet 1505; MC/ET/VIII/9
      notoriété; déclaration féodale; Servon (Seine-et-Marne); Hervet, Jean
    - Appointement concernant Pierre Prévost., 4 juillet 1505; MC/ET/VIII/9
      Prévost, Pierre
    - Arbitrage par Richard de TOURNEBEUF, chanoine de Saint-Germain-l'Auxerrois et le chapitre, au sujet de maisons mitoyennes., 4 juillet 1505; MC/ET/VIII/9
      décision; Saint-Germain-l'Auxerrois (église); Tournebeuf, Richard de; chanoine
    - Arbitrage par Pierre COCHON, chanoine de Saint-Germain-l'Auxerrois, et le chapitre, au sujet de maisons mitoyennes., 4 juillet 1505; MC/ET/VIII/9
      décision; Saint-Germain-l'Auxerrois (église); Cochon, Pierre; chanoine
    - Arbitrage par Jehan FUSEE, chanoine de Saint-Germain-l'Auxerrois, et le chapitre au sujet de maisons mitoyennes., 4 juillet 1505; MC/ET/VIII/9
      décision; Saint-Germain-l'Auxerrois (église); Fusée, Jean; chanoine
    - Arbitrage par Nicaise JOYE, chantre et chanoine de l'église Saint-Germain-l'Auxerrois, et le chapitre, au sujet de maisons mitoyennes., 4 juillet 1505; MC/ET/VIII/9
      décision; Saint-Germain-l'Auxerrois (église); Joye, Nicaise; chanteur; chanoine
    - Appointement au sujet de maisons mitoyennes concernant Jean JOYE, dit Bricet., 4 juillet 1505; MC/ET/VIII/9
      Joye, Jean
    - Quittance concernant Geoffroy de LA CROIX, conseiller et trésorier des guerres, notaire et secrétaire du roi., 4 juillet 1505; MC/ET/VIII/9
      quittance; La Croix, Geoffroy de (14..-1518); trésorier; notaire; secrétaire du roi (Ancien Régime)
    - Arbitrage par Jehan GUY, chanoine de Saint-Germain-l'Auxerrois, et le chapitre, au sujet de maisons mitoyennes., 4 juillet 1505; MC/ET/VIII/9
      décision; Saint-Germain-l'Auxerrois (église); Guy, Jean; chanoine
    - Arbitrage par Jacques de LA CROIX, chantre de Saint-Germain-l'Auxerrois, et le chapitre au sujet de maisons mitoyennes., 4 juillet 1505; MC/ET/VIII/9
      décision; Saint-Germain-l'Auxerrois (église); La Croix, Jacques de; chanteur
    - Quittance par Guillaume BARRE, procureur de Charles de BOULLAINVILLIERS., 4 juillet 1505; MC/ET/VIII/9
      quittance; Barre, Guillaume; Boulainvilliers, Charles de
    - Arbitrage par Pierre de CHASTEAUPERS, chanoine de Saint-Germain-l'Auxerrois, et le chapitre au sujet de maisons mitoyennes., 4 juillet 1505; MC/ET/VIII/9
      décision; Saint-Germain-l'Auxerrois (église); Chasteaupers, Pierre de; chanoine
    - Quittance concernant Raoul BANSERADE, chevalier seigneur de Chepy., 4 juillet 1505; MC/ET/VIII/9
      quittance; Banserade, Raoul
    - Arbitrage par Jehan BALLUE, chanoine de Saint-Germain-l'Auxerrois, et le chapitre au sujet de maisons mitoyennes., 4 juillet 1505; MC/ET/VIII/9
      décision; Saint-Germain-l'Auxerrois (église); Ballue, Jean; chanoine
    - Arbitrage par Guillaume BOCHETEL, chanoine de Saint-Germain-l'Auxerrois, et le chapitre, au sujet de maisons mitoyennes., 4 juillet 1505; MC/ET/VIII/9
      décision; Saint-Germain-l'Auxerrois (église); Bochetel, Guillaume; chanoine
    - Arbitrage par Pierre de CERISAY, doyen du chapitre de Saint-Germain-l'Auxerrois, et le chapitre au sujet de maisons mitoyennes., 4 juillet 1505; MC/ET/VIII/9
      décision; Saint-Germain-l'Auxerrois (église); Cerizay, Pierre de; chanoine
    - Appointement concernant Thomas Prévost, maçon., 4 juillet 1505; MC/ET/VIII/9
      Prévost, Thomas; maçon
    - Transport de rente à Nicolas HERBERAY, grenetier d'Exmes., 5 juillet 1505; MC/ET/VIII/9
      transport de droits; Exmes (Orne); Herberay, Nicolas; officier civil (Ancien Régime)
    - VAUGUYON (Pierre).- Transport de rente concernant défunt.., 5 juillet 1505; MC/ET/VIII/9
      transport de droits; Vauguyon, Pierre
    - Transport de rente concernant défunte Gervaise TARGER., 5 juillet 1505; MC/ET/VIII/9
      transport de droits; Targer, Gervaise
    - Transport de rentes par Jean VAUGUYON, l'aîné, marchand et laboureur à Marly., 5 juillet 1505; MC/ET/VIII/9
      transport de droits; Vauguyon, Jean; commerçant; agriculteur
    - Transport de rente par Nicolas VILLET, marchand à Paris., 5 juillet 1505; MC/ET/VIII/9
      transport de droits; Villet, Nicolas; commerçant
    - Transport de rentes concernant Raullet CLOUET, demeurant à Marly., 5 juillet 1505; MC/ET/VIII/9
      transport de droits; Marly-le-Roi (Yvelines); Clouet, Raullet
    - Vente de terre concernant le seigneur de Pont-Sainte-Maxence., 10 juillet 1505; MC/ET/VIII/9
      acte de vente; Pont-Sainte-Maxence (Oise); Pont-Sainte-Maxence (seigneur de)
    - Constitution de rente à Jean de SAUSAT, clerc en la chambre des comptes., 10 juillet 1505; MC/ET/VIII/9
      constitution de rente; Sausat, Jean de
    - Obligation par Albert CHOUART, marchand à Paris., 10 juillet 1505; MC/ET/VIII/9
      obligation; Chouart, Albert; commerçant
    - Constitution de rente par Colin DEFRESNES, laboureur demeurant à Argenteuil., 10 juillet 1505; MC/ET/VIII/9
      constitution de rente; Argenteuil (Val-d'Oise); Defresnes, Colin; agriculteur
    - Vente de fief à Pommiers concernant Jacques MARCHANT, fondé de procuration., 10 juillet 1505; MC/ET/VIII/9
      acte de vente; Marchant, Jacques
    - Obligation envers Pierre LE BOSSU, marchand bourgeois de Paris., 10 juillet 1505; MC/ET/VIII/9
      obligation; Le Bossu, Pierre
    - Vente du fief du quartier à Pommiers en Artois concernant Raollant LE CHABLE, conseiller seigneur de Bailleul-le-Mont., 10 juillet 1505; MC/ET/VIII/9
      acte de vente; Pommier (Pas-de-Calais); Le Chable, Raollant
    - Vente des terres de Rouville et Pommiers en Artois, à Pierre de LACONTE marchand bourgeois d'Arras., 10 juillet 1505; MC/ET/VIII/9
      acte de vente; Pommier (Pas-de-Calais); Arras (Pas-de-Calais); Laconte, Pierre de; commerçant
    - Vente de fief à Pommiers concernant Robert de CANTHELEU, fondé de procuration., 10 juillet 1505; MC/ET/VIII/9
      acte de vente; Canteleu, Robert de
    - Vente des terres de Pommiers et de Rouville, à l'occasion du mariage de Françoise de CANTHELEU, par ses parents., 10 juillet 1505; MC/ET/VIII/9
      acte de vente; Rouville (Seine-Maritime); Canteleu, Françoise de
    - Vente de terres de Rouville et de Pommiers à l'occasion du mariage de la fille de Anthoine de CANTHELEU., 10 juillet 1505; MC/ET/VIII/9
      acte de vente; Rouville (Seine-Maritime); Canteleu, Antoine de
    - Vente des terres de Rouville et de Pommiers à l'occasion du mariage de la fille de Yda de CHEVREUSE, femme de Anthoine de CAUTHELEN., 10 juillet 1505; MC/ET/VIII/9
      acte de vente; Chevreuse, Ida de; Canteleu, Antoine de
    - Testament concernant Marguerite de VOUSENTON., 14 juillet 1505; MC/ET/VIII/9
      testament; Vousenton, Marguerite de
    - Serment de fidélité au procureur de Gabriel de LEVIS, pour une terre située à Marly, par Nicolas HERBERAY, grenetier d'Exmes., 16 juillet 1505; MC/ET/VIII/9
      Exmes (Orne); Herberay, Nicolas; Lévis, Gabriel de (14..-1553); officier civil (Ancien Régime)
    - Serment de fidélité concernant Gabriel de LEVIS, baron de Cousans et de Feugerol-en-Forez, seigneur de Marly-le-Château et de Magny-L'Essart., 16 juillet 1505; MC/ET/VIII/9
      Lévis, Gabriel de (14..-1553)
    - Serment de fidélité à Anthoine de GOTHELAS, procureur de Gabriel de LEVIS, pour Gabriel de LEVIS par Nicolas HERBERAY., 16 juillet 1505; MC/ET/VIII/9
      Gothelas, Antoine de; Lévis, Gabriel de (14..-1553); Herberay, Nicolas
    - Obligation concernant Jehan CHARTIER., 17 juillet 1505; MC/ET/VIII/9
      obligation; Chartier, Jean
    - LE CLERC (Thomas).- Vente de droit à sa succession par la fille de défunt.., 17 juillet 1505; MC/ET/VIII/9
      acte de vente; Le Clerc, Thomas
    - COUTENTIN (Nicolas), décédé Vente de droit de succession, 17 juillet 1505; MC/ET/VIII/9
      acte de vente; Coutentin, Nicolas
    - Obligation par Jean TOUSTAIN., 17 juillet 1505; MC/ET/VIII/9
      obligation; Toustain, Jean
    - Obligation par Jehan ERARD., 17 juillet 1505; MC/ET/VIII/9
      obligation; Erard, Jean
    - Cession de droit de succession concernant Pierre MAUVOISIN., 17 juillet 1505; MC/ET/VIII/9
      transport de droits; Mauvoisin, Pierre
    - Vente de de droit de succession des père et mère de Etiennette LE CLERC, veuve de Nicolas COUTENTIER demeurant à Tainnières, près Lyons., 17 juillet 1505; MC/ET/VIII/9
      acte de vente; Lyons-la-Forêt (Eure); Le Clerc, Etiennette; Coutentier, Nicolas
    - Obligation envers Guillaume LE BOSSU., 17 juillet 1505; MC/ET/VIII/9
      obligation; Le Bossu, Guillaume
    - Vente de droit de succession concernant Jehan GUIBERT., 17 juillet 1505; MC/ET/VIII/9
      acte de vente; Guibert, Jean
    - Acte concernant une maison à l'Image Sainte-Catherine sise rue de la Charonnerie., 19 juillet 1505; MC/ET/VIII/9
    - Echange d'une maison sur laquelle les templiers ont droit de toucher une rente., 19 juillet 1505; MC/ET/VIII/9
      échange
    - Maison sur laquelle les Célestins ont droit de toucher une rente., 19 juillet 1505; MC/ET/VIII/9
    - Echange par Guillaume CHELOT, marchand mercier et boursier., 19 juillet 1505; MC/ET/VIII/9
      échange; Chelot, Guillaume; commerçant; maroquinier
    - DASNIERES (Marguerite), veuve de défunt Jean TURGIS. Cession des droits à sa succession., 23 juillet 1505; MC/ET/VIII/9
      cession; Dasnières, Marguerite; Turgis, Jean
    - TROUSSON (Isabeau), défunte femme de Jacques BOURDIN.- Cession de droit de succession concernant.., 29 juillet 1505; MC/ET/VIII/9
      transport de droits; Trousson, Isabeau; Bourdin, Jacques
    - VARENGELIER (Philippe), receveur des aides à Meaux, procureur de Jacques BOURDIN.- Cession de droit de succession concernant.., 29 juillet 1505; MC/ET/VIII/9
      transport de droits; Meaux (Seine-et-Marne); Varengelier, Philippe; Bourdin, Jacques
    - TURGIS (Jean), marchand boucher.- Cession de droit de succession concernant défunt.., 29 juillet 1505; MC/ET/VIII/9
      transport de droits; Turgis, Jean; boucher
    - Transaction concernant Denis Poiret, marchand mercier, bourgeois de Paris., 31 juillet 1505; MC/ET/VIII/9
      accord; Poiret, Denis; commerçant
    - DUGUÉ (Catherine), défunte femme de Christofle LE PRETRE, veuve de Denis POIRET. Transaction au sujet de la succession de.., 31 juillet 1505; MC/ET/VIII/9
      accord; Dugué, Catherine; Le Prêtre, Christofle; Poiret, Denis
    - LE PRETRE (Christofle), marchand bourgeois de Paris. Transaction concernant défunt.., 31 juillet 1505; MC/ET/VIII/9
      accord; Le Prêtre, Christofle; commerçant
    - Transaction au sujet d'une succession concernant Jean DUGUÉ, marchand mercier, bourgeois de Paris., 31 juillet 1505; MC/ET/VIII/9
      accord; Dugué, Jean; commerçant
    - Transaction concernant Nicolas LE PRETRE, marchand tanneur, bourgeois de Paris., 31 juillet 1505; MC/ET/VIII/9
      accord; Le Prêtre, Nicolas; tanneur
    - Transaction concernant Jehan LE PRETRE, enfant mineur., 31 juillet 1505; MC/ET/VIII/9
      accord; Le Prêtre, Jean
    - Transaction concernant Guillaume LE PRETRE, enfant mineur., 31 juillet 1505; MC/ET/VIII/9
      accord; Le Prêtre, Guillaume
    - Titre nouvel envers Jacques CORNAYE, marchand teinturier., 2 août 1505; MC/ET/VIII/9
      titre nouvel; Cornaye, Jacques; teinturier blanchisseur
    - Titre nouvel par Jaques SOHIER, laboureur à Montmartre., 2 août 1505; MC/ET/VIII/9
      titre nouvel; Montmartre (ancienne commune); Sohier, Jaques; agriculteur
    - Titre nouvel concernant Michault MAILLETTE, laboureur à Montmartre., 2 août 1505; MC/ET/VIII/9
      titre nouvel; Montmartre (ancienne commune); Montmartre (ancienne commune); Maillette, Michel; agriculteur
    - Titre nouvel concernant Colin MAILLETTE, laboureur à Montmartre., 2 août 1505; MC/ET/VIII/9
      titre nouvel; Montmartre (ancienne commune); Montmartre (ancienne commune); Maillette, Colin; agriculteur
    - Titre nouvel envers Catherine LEGENDRE, femme de Jehan CORNAYE., 2 août 1505; MC/ET/VIII/9
      titre nouvel; Legendre, Catherine; Cornaye, Jean
    - Jehan Loppin, licencié en loi. Décharge., 4 août 1505; MC/ET/VIII/9
      décharge
    - LOPPIN (Jean), l'aîné.- Quittance concernant défunt.., 4 août 1505; MC/ET/VIII/9
      quittance; Loppin, Jean
    - Declaration concernant Perrette LOPPIN, femme de Jehan OLIVIER., 4 août 1505; MC/ET/VIII/9
      déclaration; Loppin, Perrette; Olivier, Jean
    - Quittance concernant Nicolas de NEUFVILLE, receveur des amendes et tailles de la ville de Beauvais., 4 août 1505; MC/ET/VIII/9
      quittance; Beauvais (Oise); Neufville, Nicolas de; percepteur
    - Constitution de rente par Anthoine de CALLOISSON, chevalier, seigneur de Neuvillargues, de Saint-Alban etc..., 11 août 1505; MC/ET/VIII/9
      constitution de rente; Calloisson, Antoine de
    - Constitution de rente à Geoffroy de LA CROIX, seigneur de Ricquebourg et de Preauville, trésorier des guerres., 11 août 1505; MC/ET/VIII/9
    - Constitution de rente concernant Claude de LA CROIX., 11 août 1505; MC/ET/VIII/9
      constitution de rente; La Croix, Claude de (15..-1572)
    - Constitution de rente à Marie de LA CROIX., 11 août 1505; MC/ET/VIII/9
      constitution de rente; La Croix, Marie de
    - Donation par Jehan GUYBERT, avocat en Parlement., 17 août 1505; MC/ET/VIII/9
      donation; Guybert, Jean; avocat au parlement (Ancien Régime)
    - Donation et cession à Guyste LA SAINDRESSE., 17 août 1505; MC/ET/VIII/9
      donation; cession; La Saindresse, Guiste
    - Contrat de mariage concernant Marguerite LOMBART., 31 août 1505; MC/ET/VIII/9
      contrat de mariage; Lombart, Marguerite
    - CHEVALIER (Guillemette), femme de défunt Rulles (?) LOMBART Contrat de mariage de sa fille, 31 août 1505; MC/ET/VIII/9
      contrat de mariage; Chevalier, Guillemette; Lombart, Rulles
    - Contrat de mariage entre Marguerite LOMBART et Jehan LE BEGUE., 31 août 1505; MC/ET/VIII/9
      contrat de mariage; Le Bègue, Jean; Lombart, Marguerite
    - Contrat de mariage du fils de Henri LE BEGUE, échevin et bourgeois de Paris., 31 août 1505; MC/ET/VIII/9
      contrat de mariage; Le Bègue, Henri; élu local
    - Contrat de mariage concernant Milles LOMBART, marchand épicier, bourgeois de Paris., 31 août 1505; MC/ET/VIII/9
      contrat de mariage; Lombart, Miles; commerçant
    - Contrat de mariage concernant Bernard BAUDOUYN., 2 septembre 1505; MC/ET/VIII/9
      contrat de mariage; Baudouin, Bernard
    - Contrat de mariage concernant Jean LE TELLIER, barbier., 2 septembre 1505; MC/ET/VIII/9
      contrat de mariage; Le Tellier, Jean; coiffeur
    - Contrat de mariage entre Jean LE TELLIER et Jeanne GIROULT, veuve de Bernart BAUDOUYN., 2 septembre 1505; MC/ET/VIII/9
      contrat de mariage; Giroult, Jeanne; Le Tellier, Jean; Baudouin, Bernard
    - Titre nouvel par Jehan ADAM, marchand à Ableiges (en tête d'un acte du 13)., 10 septembre 1505; MC/ET/VIII/9
      titre nouvel; Ableiges (Val-d'Oise); Adam, Jean; commerçant
    - Titre nouvel envers Denis VIGNON, marchand bourgeois de Paris., 10 septembre 1505 - 13 septembre 1505; MC/ET/VIII/9
    - Constitution de rente pour Pierre Chevalier, notaire au Châtelet., 13 septembre 1505; MC/ET/VIII/9
      constitution de rente; Chevalier, Pierre; notaire
    - Titre nouvel concernant Robinet RAOULLAND, demeurant à Alleiges., 13 septembre 1505; MC/ET/VIII/9
      titre nouvel; Ableiges (Val-d'Oise); Raoulland, Robinet
    - Titre nouvel concernant Thomas COCQUEREL, demeurant à Puiseux., 13 septembre 1505; MC/ET/VIII/9
      titre nouvel; Cocquerel, Thomas
    - Constitution de rente par Jehan LE MESTAYER., 13 septembre 1505; MC/ET/VIII/9
      constitution de rente; Le Mestayer, Jean
    - Constitution de rente par Daniel LE MESTAYER., 13 septembre 1505; MC/ET/VIII/9
      constitution de rente; Le Mestayer, Daniel
    - Constitution de rente par Antoine LE MESTAYER., 13 septembre 1505; MC/ET/VIII/9
      constitution de rente; Le Mestayer, Antoine
    - Constitution de rente pour Catherine LE BOSSU, femme de Pierre CHEVALIER., 13 septembre 1505; MC/ET/VIII/9
      constitution de rente; Le Bossu, Catherine; Chevalier, Pierre
    - Echange concernant Loys de LOSPITAL, seigneur de Nogent-en-Brie., 13 septembre 1505; MC/ET/VIII/9
      échange; Lhospital, Louis de (14..-1511)
    - Echange par Geoffroy de LA CROIX, seigneur de Ricquebourg, baron de Préauville, trésorier des guerres., 13 septembre 1505; MC/ET/VIII/9
      échange; La Croix, Geoffroy de (14..-1518); trésorier
    - Transport de rente concernant Audry GALOT, laboureur à Poissy., 13 septembre 1505; MC/ET/VIII/9
      transport de droits; Poissy (Yvelines); Galot, Audry; agriculteur
    - Titre nouvel par Guillaume ALLAIS, prêtre demeurant à Ableiges., 13 septembre 1505; MC/ET/VIII/9
      titre nouvel; Ableiges (Val-d'Oise); Allais, Guillaume; prêtre
    - Titre nouvel concernant Alain AUFROY, laboureur à Poissy., 13 septembre 1505; MC/ET/VIII/9
      titre nouvel; Poissy (Yvelines); Aufroy, Alain; agriculteur
    - Échange de vignes à Charonne contre 9 s. de rente concernant Jean Buyer, notaire au Châtelet., 16 septembre 1505; MC/ET/VIII/9
      échange; Charonne (ancienne commune); Buyer, Jean; notaire
    - GODE (Jean), manouvrier.- Titre nouvel concernant défunt.., 16 septembre 1505; MC/ET/VIII/9
      titre nouvel; Gode, Jean; journalier
    - GUIART (Oudin).- Echanges de vignes à Charonne, contre une rente, concernant défunt.., 16 septembre 1505; MC/ET/VIII/9
      échange; Charonne (ancienne commune); Guiart, Oudin
    - Titre nouvel envers Denis VIGNON, marchand bourgeois de Paris., 16 septembre 1505; MC/ET/VIII/9
    - Echange de vignes à Charonne contre une rente concernant Jean CROIX, marchand vinaigrier., 16 septembre 1505; MC/ET/VIII/9
      échange; Charonne (ancienne commune); Croix, Jean; vinaigrier
    - Martin LE PAIGE, laboureur à Bussy-Saint-Georges., 16 septembre 1505; MC/ET/VIII/9
      Bussy-Saint-Georges (Seine-et-Marne); Le Paige, Martin; agriculteur
    - Echange de vigne à Charonne, contre une rente, concernant Jehanne HERVY, femme de Jehan CROIX, veuve de Oudin GUISART., 16 septembre 1505; MC/ET/VIII/9
      échange; Charonne (ancienne commune); Hervy, Jeanne; Croix, Jean; Guisart, Oudin
    - Transport de rente concernant défunt Jehan ALAIRE., 17 septembre 1505; MC/ET/VIII/9
      transport de droits; Alaire, Jean
    - MAILLY (Simon de).- Obligation concernant défunt.., 17 septembre 1505; MC/ET/VIII/9
      obligation; Mailly, Simon de
    - Obligation par Artus SARRAZIN., 17 septembre 1505; MC/ET/VIII/9
      obligation; Sarrazin, Artus
    - Transport par Catherine SAUTE, feue veuve de Nicolas HARDOUYN, et rachat à ladite Catherine SAUTE., 17 septembre 1505; MC/ET/VIII/9
      cession; acte de vente; Saute, Catherine; Hardouin, Nicolas
    - Obligation concernant Etienne MAILLY, prieur de Saint-Saulge et de Faye., 17 septembre 1505; MC/ET/VIII/9
      obligation; Mailly, Etienne; abbé
    - Transport par rachat par Jean de GEUSFOSSE, marchand drapier et chaussetier., 17 septembre 1505; MC/ET/VIII/9
      cession; Geusfosse, Jean de; négociant; fabricant d'accessoires vestimentaires
    - Transport par rachat concernant Nicolas HARDOUYN., 17 septembre 1505; MC/ET/VIII/9
      cession; Hardouin, Nicolas
    - Obligation par Pierre de LA CHAPELLE, Bastard de Rousselon., 17 septembre 1505; MC/ET/VIII/9
      obligation; La Chapelle, Pierre de
    - Transport par Collette ALLAIRE, femme de Jean GENSFOSSE.- Rachat par Collette ALLAIRE, femme de Jean GENSFOSSE., 17 septembre 1505; MC/ET/VIII/9
      cession; acte de vente; Allaire, Collette; Gensfosse, Jean
    - Constitution de rente en blé concernant Guillaume Preudhomme, laboureur, demeurant rue Saint-Honoré., 19 septembre 1505; MC/ET/VIII/9
      constitution de rente; Saint-Honoré (rue); Preudhomme, Guillaume; agriculteur
    - LABBÉ (Jean), barbier.- Transport des droits à la succession de défunt.., 19 septembre 1505; MC/ET/VIII/9
      transport de droits; Labbé, Jean; coiffeur
    - MARLE (Marguerite de), femme de Guillaume LE SUEUR.- Procuration concernant défunte.., 19 septembre 1505; MC/ET/VIII/9
      procuration; Marle, Marguerite de; Le Sueur, Guillaume
    - BREDASNE (Jean), décédé Transport de droit de succession, 19 septembre 1505; MC/ET/VIII/9
      transport de droits; Bredasne, Jean
    - Transport de droits de succession concernant Guillaume ROSSIGNOL., 19 septembre 1505; MC/ET/VIII/9
      transport de droits; Rossignol, Guillaume
    - Procuration concernant Germain MARLE., 19 septembre 1505; MC/ET/VIII/9
      procuration; Marle, Germain de (14..-1547)
    - Vente de vigne concernant Etienne PICAULT, boulanger, rue des Lombards (au dos d'un acte du 27)., 19 septembre 1505; MC/ET/VIII/9
      acte de vente; Lombards (rue des); Picault, Etienne; boulanger
    - Procuration à Pierre LE LYEUR, conseiller du roi en l'Echiquier de Rouen., 19 septembre 1505; MC/ET/VIII/9
      procuration; Rouen (Seine-Maritime); Le Lieur, Pierre
    - Procuration à Jehan LE LIEUR, notaire et secrétaire du roi., 19 septembre 1505 - 29 septembre 1505; MC/ET/VIII/9
      procuration; Le Lieur, Jean; notaire; secrétaire du roi (Ancien Régime)
    - Procuration concernant Guillaume LE SUEUR., 19 septembre 1505; MC/ET/VIII/9
      procuration; Le Sueur, Guillaume
    - Transport de droit de succession concernant Jehan BAILLY, laboureur à Nyjon en la paroisse d'Auteuil., 19 septembre 1505; MC/ET/VIII/9
      transport de droits; Auteuil (ancienne commune); Bailly, Jean; agriculteur
    - Procuration à Richard BENARD., 19 septembre 1505; MC/ET/VIII/9
      procuration; Benard, Richard
    - Vente d'un arpent de vigne à Nicolas BELIN (au dos d'un acte du 27 septembre)., 19 septembre 1505; MC/ET/VIII/9
      acte de vente; Belin, Nicolas
    - Titre nouvel concernant Germain de MARLE., 22 septembre 1505; MC/ET/VIII/9
    - Titre nouvel concernant Martin de DAMPONT, marchand pâtissier., 22 septembre 1505; MC/ET/VIII/9
      titre nouvel; Dampont, Martin de; pâtissier
    - Quittance au nom de Pol CHOLLET, marchand épicier et bourgeois de Paris., 24 septembre 1505; MC/ET/VIII/9
      quittance; Chollet, Paul; commerçant
    - Quittance concernant Jean ROUSSEL, natif de Croissy, au bailliage d'Amiens, seigneur de Pol Chollet., 24 septembre 1505; MC/ET/VIII/9
      quittance; Croissy-sur-Celle (Oise); Roussel, Jean
    - Quittance par Christofle FOUCQUAULT, marchand bourgeois de Paris., 24 septembre 1505; MC/ET/VIII/9
      quittance; Foucquault, Christophe
    - Constitution de rente concernant Etienne NYCOT, maçon demeurant à Paris, rue au Maire., 27 septembre 1505; MC/ET/VIII/9
      constitution de rente; Maire (rue au); Nicot, Etienne; maçon
    - Constitution de rente à Adam DOUJAN, bourgeois de Paris., 27 septembre 1505; MC/ET/VIII/9
      constitution de rente; Doujan, Adam
    - Constitution de rente concernant Yves MAREST, marchand bonnetier, bourgeois de Paris., 27 septembre 1505; MC/ET/VIII/9